臺灣臺北地方法院民事簡易判決
110年度北簡字第14624號
原      告  慶佑交通有限公司

法定代理人  楊麗娜  
訴訟代理人  李冠霖  
被      告  劉坅灌  
上列當事人間請求返還牌照事件，本院於民國110年11月9日言詞
辯論終結，判決如下︰
    主  文
被告應將車牌號碼○○○－○0號營業用小客車號牌貳面及行車執照壹
枚返還原告。
訴訟費用新臺幣壹仟元由被告負擔。
本判決得假執行。但被告以新臺幣肆萬元為原告預供擔保，得免
為假執行。
    事實及理由
一、按當事人得以合意定第一審管轄法院。但以關於由一定法律
    關係而生之訴訟為限。前項合意，應以文書證之，民事訴訟
    法第24條定有明文。查依兩造所簽訂之第21條約定，兩造合
    意以本院為本契約涉訟時之第一審管轄法院，有系爭契約足
    憑（見本院卷第19頁），是本院自有管轄權。
二、原告主張：兩造於民國103年12月12日簽訂臺北市計程車客
    運業駕駛人自備車輛參與經營契約書（下稱系爭契約），約
    定由被告提供103年出廠、國瑞牌、引擎號碼為3ZRX458935
    號之車輛加入原告公司營業，並向原告租用營業用小客車車
    牌號碼000-00號牌2面及行車執照1枚，惟被告之職業駕照於
    109年10月22日審驗過期，原告業以存證信函終止系爭契約
    並催告返還行車執照及車牌，詎被告收文仍未置理，乃請求
    返還牌照2面及行照1枚，爰依系爭契約之法律關係，提起本
    件訴訟等語，並聲明如主文第1項所示。
三、被告則以：我執照確實審驗過期，但我的車子因為貸款欠款
    被拖走了等語，資為抗辯。
四、得心證之理由
　㈠經查，原告所主張之上開事實，業據其提出與所述相符之系
    爭契約、三重永興郵局第000025號存證信函、汽車新領牌照
    登記書、身分證、駕照影本等為證（見本院卷第17-25頁）
    ，且為被告所不爭執，是本院審酌原告所提證據，堪認原告
    之主張為真實。
　㈡又系爭契約第3條約定：「乙方(即被告)應依營業小客車駕駛
    人執業登記管理辦之規定辦理執業登記證各項異動，所有之
    駕駛執照、執業登記證均亦應依法於指定日期接受年度審驗
    ，…」、第19條約定：「乙方如有下列情形之一，經甲方（
    即原告）書面催告七日內仍不予處理，甲方得一造解除契約
    ，逕行收回牌照、行車執照，並至本市監理處登錄契約解除
    。…㈠…職業駕駛執照、執業登記證被吊扣、吊銷、註銷者。…
    」、第4條約定：「…當契約終止或解除契約時，乙方應將行
    車執照及號牌兩面交予甲方向監理機關辦理繳銷，…」，是
    被告之職業駕駛人駕照年度審驗過期，顯已違約，業經原告
    依系爭契約之約定終止系爭契約，是原告依系爭契約請求被
    告返還車牌號碼000-00號營業用小客車號牌2面及行車執照1
    枚，為有理由，應予准許。至被告抗辯其車子已遭貸款公司
    拖走云云，縱令屬實，此僅係被告嗣後就返還責任應如何履
    約之問題，不影響其依約應負之返還責任，亦無礙原告依法
    為本件訴訟上請求之權利，故被告前揭抗辯，洵非可採。
六、本件係就民事訴訟法第427條訴訟適用簡易程序所為被告敗
    訴之判決，依同法第389條第1項第3款規定，應依職權宣告
    假執行，並依同法第392條第2項規定，依職權宣告被告如預
    供擔保，得免為假執行。
七、訴訟費用負擔之依據：民事訴訟法第78條。本件訴訟費用額
    ，依後附計算書確定如主文第2項所示金額。
中　　華　　民　　國　　110 　年　　11　　月　　24 　日 
                  臺北簡易庭  法  官　陳仁傑  
以上正本證明與原本無異。
如不服本判決，應於判決送達後20日內向本庭（臺北市○○區○
○○路0段000巷0號）提出上訴狀。（須按他造當事人之人數附
繕本）。如委任律師提起上訴者，應一併繳納上訴審裁判費。 
中　　華　　民　　國　　110 　年　　11　　月　　24　日 
                              書記官　黃進傑
  計　算　書
項　　　　目             金 　額（新臺幣）　　   備註
第一審裁判費　　　            1,000元 
合　　　　計　　　            1,000元